---
title: "Bezsens również ma sens CZASAMI"
author: "Miriam Kamińska"
date: "21 05 2018"
output: 
 html_document:
    theme: readable
    highlight: pygments
    df_print: paged
---

```{r setup, include=FALSE}
knitr::opts_chunk$set(cache=TRUE)
```

# Tajemniczy nagłówek

Na wstępie chciałabym powiedzieć coś bardzo ważnego, a mianowicie: 
*Wcale nie lubię Marvela.* Dla niektórych może to być szok (w sumie to nie wiem dla kogo XD),
a dla innych nie (czyli dla wszystkich). Tzn. nie, że jakoś bardzo nie lubię w sumie, ale jest mi obojętny po prostu.

Oprócz takich rewelacji, chciałabym jeszcze dodać, że nie umiem wymyślić nic sensownego, więc proszę nie szukać tutaj niczego co mogłoby mieć jakikolwiek ciąg przyczynowo-skutkowy.

Jeżeli jest to wymóg, to cóż: ~~do zobaczenia za rok!~~

## `Faktycza treść`

No i tutaj zaczyna się pierwszy kłopot, gdyż jak już wspomniałam na początku ta "faktyczna treść" niestety nie istnieje, i raczej już nigdy nie zaistnieje. Wobec tego przedstawię teraz listę rzeczy, które muszę zrobić w niedalekiej przyszłości:

- jedna rzecz
- druga rzecz
- trzecia rzecz
- <https://www.netflix.com>
- spanie

Jak można zauważyć, jest ich bardzo dużo, co niezwykle ogranicza moją *kreatywność* i sprawia, że nie mogę w satysfakcjonujący sposób wypełnić tego zadania. **Przepraszam.**

Kolejna lista jakiej możemy uświadczyć w tej *pracy* to lista możliwych konsekwencji braku konkretnego tematu dla wykonywanego przeze mnie obecnie zadania:

1. Zaliczenie bez żadnych obiekcji ze strony prowadzącego (**polecam to rozwiązanie**)
2. Ktoś się choć raz zaśmieje czytając te wypociny (**w sumie też polecam**)
3. Nie zdam :((((( (**bardzo nie polecam**)

&nbsp;

Możemy też sobie zadać kilka pytań, które zawarte zostaną w tabeli (wraz z odpowiedziami) ze względu na istniejące wymogi:

&nbsp;

| Pytanie       | Odpowiedź  |
|:-------------:|:-------------:|
| Dlaczego nie wymyśliłam normalnego tematu?  |  W sumie to nie wiem                                       | 
| Czy ten tekst jest chociaż odrobinę zabawny?| Pewnie nie, choć to zależy od poczucia humoru czytającego  | 
| Czy czujesz się niewyspany albo senny?      | Bo ja bardzo                                               |

&nbsp;

W następnej kolejności przechodzimy to wykresików i innych takich, dlatego przed Państwem:

&nbsp;

#### Wykres, który mimo, iż oryginalnie dotyczy kompletnie czego innego to świetnie pokazuje jak spada moje zaangażowanie wraz z upływem czasu (dobry żart czy średniawka?)

```{r}
library(ggplot2)
ggplot(mpg, aes(displ, hwy, colour = class)) + 
  geom_point()
```

&nbsp;

#### Fajne (i średnie) furki, na które i tak nie będzie mnie stać po studiach:

```{r}
library(tidyverse)
mpg
```

&nbsp;

####  Kolejna tabela z *fajnymi rzeczami* (nie widać kodu, więc jest jeszcze fajniejsza):

&nbsp;

```{r, echo=FALSE}
library(tidyverse)
diamonds
```

&nbsp;

Przydałoby się jeszcze jakieś miłe zakończenie, dlatego też chciałabym podziękować każdemu kto to przeczytał (niezależnie od tego czy zrobił to obligatoryjnie czy też hobbistycznie). 

&nbsp;

**Dziękuje i do widzenia.**